fr: Équipements sportifs > Loisirs de plein air > Chasse et tir > Airsoft > Armes d'airsoft: Lance-grenades d'airsoft; Pistolets d’airsoft; Fusils d’airsoft; Fusils à pompe d’airsoft; Fusils de sniper d’airsoft; Pistolets-mitrailleurs d’airsoft
pt-PT: Artigos de desporto > Atividades recreativas no exterior > Caça e tiro > Airsoft > Réplicas de airsoft: Lança-granadas de airsoft; Pistolas de airsoft; Espingardas de airsoft; Caçadeiras de airsoft; Espingardas de precisão de airsoft; Metralhadoras de airsoft
ja: スポーツ用品 > 屋外レクリエーション > 狩猟・射撃 > エアソフト用品 > エアソフトガン: エアソフト用グレネードランチャー; エアソフトピストル; エアソフトライフル; エアソフトショットガン; エアソフトスナイパーライフル; エアソフトサブマシンガン
tr: Spor Malzemeleri > Açık Hava Etkinlikleri > Avcılık ve Atıcılık > Airsoft > Airsoft Tüfekleri: Airsoft bomba atarları; Airsoft tabancaları; Airsoft tüfekleri; Airsoft pompalı tüfekleri; Airsoft keskin nişancı tüfekleri; Airsoft hafif makineli tüfekleri
hr-HR: Sportska oprema > Rekreacija na otvorenom > Lov i streljaštvo > Airsoft > Airsoft puške: Bacači granata za airsoft; Airsoft pištolji; Airsoft puške; Airsoft sačmarice; Airsoft snajperske puške; Airsoft automatske puške
pt-BR: Artigos esportivos > Atividades ao ar livre > Caça e tiro > Airsoft > Armas de pressão: Lança-granadas de airsoft; Pistolas de airsoft; Rifles de airsoft; Espingardas de airsoft; Rifles sniper de airsoft; Submetralhadoras de airsoft
nl: Sportartikelen > Buitenrecreatie > Jagen en schieten > Airsoft > Airsoftgeweren: Airsoft-granaatwerpers; Airsoftpistolen; Airsoftgeweren; Airsoft-hagelgeweren; Airsoft-sluipschuttersgeweren; Airsoft-pistoolmitrailleurs
hu: Sportszerek > Szabadtéri kikapcsolódás > Vadászat és lövészet > Airsoft > Airsoft fegyverek: Airsoft gránátvetők; Airsoft pisztolyok; Airsoft puskák; Airsoft sörétespuskák; Airsoft mesterlövészpuskák; Airsoft géppisztolyok
da: Sportsartikler > Friluftsliv > Jagt og skydning > Airsoft > Airsoftpistoler: Granatkastere til airsoft; Airsoftpistoler; Airsoftrifler; Airsoft-haglgeværer; Airsoft-snigskytterifler; Airsoft-maskinpistoler
bg-BG: Спортни стоки > Спортни занимания на открито > Лов и стрелба > Страйкбол > Оръжия за страйкбол: Гранатомети за еърсофт; Пистолети за страйкбол; Винтовки за стайкбол; Пушки за страйкбол; Снайперски пушки за стайкбол; Картечни пистолети за страйкбол
cs: Sportovní potřeby > Outdoorové aktivity > Lov a střelba > Airsoft > Zbraně na airsoft: Airsoftové granátomety; Airsoftové pistole; Airsoftové pušky; Airsoftové brokovnice; Airsoftové odstřelovací pušky; Airsoftové samopaly
fi: Urheilutarvikkeet > Ulkoharrasteet > Metsästys ja ammunta > Airsoft > Airsoft-aseet: Airsoft-kranaatinheittimet; Airsoft-pistoolit; Airsoft-kiväärit; Airsoft-haulikot; Airsoft-tarkkuuskiväärit; Airsoft-konepistoolit
pl: Sprzęt sportowy > Rekreacja na świeżym powietrzu > Myślistwo i strzelectwo > ASG > Broń ASG: Granatniki ASG; Pistolety ASG; Karabiny ASG; Strzelby ASG; Karabiny snajperskie ASG; Pistolety maszynowe ASG
sl-SI: Športna oprema > Rekreacija na prostem > Lov in streljanje > Airsoft > Airsoft puške: Naprave za izstreljevanje airsoft granat; Airsoft pištole; Airsoft puške; Airsoft šibrovke; Airsoft ostrostrelske puške; Airsoft brzostrelke
nb: Sportsutstyr > Friluftsliv > Jakt og skyting > Luftpistol > Luftpistoler: Granatkastere for airsoft; Airsoftpistoler; Airsoftrifler; Airsofthagler; Skarpskyttergeværer for airsoft; Maskinpistoler for airsoft
th: อุปกรณ์กีฬา > สันทนาการกลางแจ้ง > การล่าสัตว์และยิงปืน > แอร์ซอฟท์ > ปืนแอร์ซอฟท์: เครื่องยิงลูกระเบิดแอร์ซอฟต์; ปืนพกแอร์ซอฟต์; ปืนไรเฟิลแอร์ซอฟต์; ปืนลูกซองแอร์ซอฟต์; ปืนสไนเปอร์แอร์ซอฟต์; ปืนกลมือแอร์ซอฟต์
en: Sporting Goods > Outdoor Recreation > Hunting & Shooting > Airsoft > Airsoft Guns: Airsoft Grenade Launchers; Airsoft Pistols; Airsoft Rifles; Airsoft Shotguns; Airsoft Sniper Rifles; Airsoft Submachine Guns
es: Equipamiento deportivo > Actividades al aire libre > Caza y tiro > Airsoft > Pistolas de airsoft: Lanzagranadas de airsoft; Pistolas de airsoft; Rifles de airsoft; Escopetas de airsoft; Rifles de francotirador de airsoft; Subfusiles de airsoft
el: Αθλητικά είδη > Υπαίθριες δραστηριότητες αναψυχής > Κυνήγι & σκοποβολή > Airsoft > Όπλα Airsoft: Εκτοξευτές βομβίδων Airsoft; Πιστόλια Airsoft; Τυφέκια Airsoft; Καραμπίνες Airsoft; Τυφέκια ελεύθερου σκοπευτή Airsoft; Υποπολυβόλα Airsoft
de: Sportartikel > Outdoor-Aktivitäten > Jagen und Schießen > Softair > Softairwaffen: Airsoft-Granatwerfer; Airsoft-Pistolen; Airsoft-Gewehre; Airsoft-Schrotflinten; Airsoft-Scharfschützengewehre; Airsoft-Maschinenpistolen
vi: Dụng cụ thể thao > Giải trí ngoài trời > Săn bắn > Súng hơi hạng nhẹ > Súng hơi: Súng phóng lựu airsoft; Súng lục airsoft; Súng trường airsoft; Súng shotgun airsoft; Súng bắn tỉa airsoft; Súng tiểu liên airsoft
ko: 스포츠용품 > 야외 레크레이션 > 사냥/사격 > 에어소프트 > 에어소프트건: 에어소프트 유탄 발사기; 에어소프트 권총; 에어소프트 소총; 에어소프트 샷건; 에어소프트 스나이퍼 라이플; 에어소프트 기관단총
sk-SK: Športový tovar > Exteriérové rekreakčné športy > Poľovníctvo a streľba > Airsoft > Airsoftové zbrane: Airsoftové granátomety; Airsoftové pištole; Airsoftové pušky; Airsoftové brokovnice; Airsoftové ostreľovacie pušky; Airsoftové samopaly
lt-LT: Sporto prekės > Poilsis lauke > Medžioklė ir šaudymas > Šratasvydis > Šratasvydžio ginklai: „Airsoft“ granatsvaidžiai; „Airsoft“ pistoletai; „Airsoft“ graižtviniai šautuvai; „Airsoft“ lygiavamzdžiai šautuvai; „Airsoft“ snaiperiniai šautuvai; „Airsoft“ automatai
it: Articoli sportivi > Ricreazione outdoor > Caccia e tiro a segno > Airsoft > Pistole ad aria compressa: Lanciagranate da softair; Pistole da softair; Fucili da softair; Fucili a pompa da softair; Fucili di precisione da softair; Mitragliette da softair
zh-TW: 體育用品 > 室外休閒 > 打獵和射擊 > 生存遊戲 > 軟氣槍隻: 軟氣槍榴彈發射器; 軟氣手槍; 軟氣步槍; 軟氣散彈槍; 軟氣狙擊步槍; 軟氣衝鋒槍
sv: Sportartiklar > Utomhusaktiviteter > Jakt och skytte > Airsoft > Airsoftvapen: Granatkastare för airsoft; Airsoftpistoler; Airsoftgevär; Airsofthagelgevär; Airsoft-krypskyttegevär; Airsoft-kulsprutepistoler
ru: Спортивные товары > Активный отдых на открытом воздухе > Охота и стрельба > Страйкбол > Страйкбольное оружие: Страйкбольные гранатометы; Страйкбольные пистолеты; Страйкбольные винтовки; Страйкбольные дробовики; Страйкбольные снайперские винтовки; Страйкбольные пистолеты-пулеметы
ro-RO: Articole sportive > Recreere în aer liber > Vânătoare și tir > Aer comprimat > Arme cu aer comprimat: Lansatoare de grenade airsoft; Pistoale de airsoft; Puști de asalt airsoft; Puști de airsoft; Puști cu lunetă de airsoft; Pistoale-mitralieră de airsoft
zh-CN: 体育用品 > 户外休闲 > 打猎与射击 > 软弹气枪 > 气枪: 软气枪榴弹发射器; 软气手枪; 软气步枪; 软气霰弹枪; 软气狙击步枪; 软气冲锋枪